【裁判字號】    99,交聲,252
【裁判日期】    990331
【裁判案由】    違反道路交通管理處罰條例聲明異議
【裁判全文】
臺灣桃園地方法院刑事裁定             99年度交聲字第252號
原處分機關  交通部公路總局新竹區監理所
異  議  人
即受處分人  甲○○
上列受處分人因違反道路交通管理處罰條例案件，對於交通部公
路總局新竹區監理所桃園監理站中華民國99年2 月23日所為之處
分（原處分案號：桃監裁罰字第裁52－DB0000000 號），聲明異
議，本院裁定如下：
    主  文
異議駁回。
    理  由
一、原處分意旨略以：異議人即受處分人甲○○於民國99年1 月
    22日凌晨1 時13分許，駕駛車牌號碼119 ─YP號營業一般小
    客車，在行經桃園縣八德市○○○街高架橋下時，經於該處
    執行定點人車盤查勤務之桃園縣政府警察局八德分局廣興派
    出所員警攔查，並發現其之營業小客車執業登記證副證未依
    規定置於右前座椅背插座，乃在拍照採證後，以其有計程車
    駕駛人執業登記證未依規定插放為由，開立桃警局交字第DB
    0000000 號舉發違反道路交通管理事件通知單，當場予以舉
    發，嗣並將該通知單交付予異議人。異議人於舉發通知單上
    所載應到案日期前向交通部公路總局新竹區監理所桃園監理
    站（下稱原處分機關）提出申訴，經原處分機關函請舉發機
    關調查結果，認異議人確有前述違規行為，乃依道路交通管
    理處罰條例第36條第5 項，違反道路交通管理事件統一裁罰
    基準及處理細則第41條、第43條、第44條、第67條之規定，
    於99年2 月23日以桃監裁罰字第裁52－DB0000000 號裁決書
    ，裁處異議人罰鍰新臺幣（下同）1,500 元。
二、異議意旨略以：其車上原插放營業登記證副證之插座，係因
    遭酒醉乘客扯斷，致其僅得將副證放在副駕駛座後方之袋內
    ，並非刻意違規，況其在插座遭扯斷後，即無心營業而駕車
    準備返家，此由查獲當時車上並無乘客可證，是原處分顯有
    不當，為此聲明異議云云。
三、按計程車應於儀錶板上右側與右前座椅背設置執業登記證插
    座，並於右前座椅背標示牌照號碼；未經核定之標識及裝置
    不得設置，道路交通安全規則第42條第2 項定有明文。再依
    95年7 月1 日施行之「計程車駕駛人執業登記管理辦法」第
    13條第1 項規定，計程車駕駛人應將執業登記證置於儀錶板
    上右側，執業登記證副證置於右前座椅背插座。次按計程車
    駕駛人向警察機關辦理執業登記而領取之執業登記證，未依
    規定安置車內指定之插座或以他物遮蔽者，處1,500 元罰鍰
    ，道路交通管理處罰條例第36條第5 項亦定有明文。
四、經查：
    (一)本件異議人之執業登記證副證於為警查獲之際，確未依規
      定插置車內指定之插座一節，為異議人所不爭執，並有桃
      園縣政府警察局八德分局99年3 月23日德警分交字第0993
      014117號函所附本件舉發過程之職務報告及採證照片附卷
      可稽，自堪以認定，而應予裁罰。
    (二)異議人固以前詞置辯，然其既明知原插放執業登記證副證
      之插座業遭已損壞，本應立即更換或修復，然其並未如此
      ，僅單純將副證放置在副駕駛座後方之袋內，所為自係違
      反規定無訛；又依異議意旨觀之，異議人應係辯稱其車上
      之插座係當日為警查獲前甫遭酒醉乘客扯斷，故其當下即
      無心營業而欲駕車返家云云，然觀之上開函文所附之職務
      報告及採證照片，不僅異議人遭舉發之際，並未向員警為
      上開遭酒醉乘客扯斷插座之表示，且於車上亦未見有斷掉
      或損壞之插座可證其上開所辯為真，是異議人上開所辯，
      堪認係屬卸責之詞，自不足採信。
五、綜上所述，異議人確有上開違規行為，又原處分機關依道路
    交通管理處罰條例第36條第5 項、違反道路交通管理事件統
    一裁罰基準及處理細則，以及違反道路交通管理事件統一裁
    罰基準表所載之裁罰標準之相關規定，裁處異議人1,500 元
    之罰鍰，亦核無違誤，是本件異議為無理由，自應予駁回。
據上論斷，應依道路交通管理處罰條例第87條第2 項、道路交通
案件處理辦法第19條，裁定如主文。
中    華    民    國    99    年    3     月    31    日
                          交通法庭    法  官  蘇昌澤
以上正本證明與原本無異。
如不服本裁定，應於裁定送達後5 日內向本院提出抗告狀。
                                      書記官  李佳穎
中    華    民    國    99    年    4     月    2     日

司法院資訊處製作；財團法人民間司法改革基金會備份。
